【裁判字號】    96,上訴,2860
【裁判日期】    970131
【裁判案由】    違反槍砲彈藥刀械管制條例
【裁判全文】
臺灣高等法院臺中分院刑事判決        96年度上訴字第2860號
上  訴  人
即  被  告  甲○○
                      號
指定辯護人  本院公設辯護人  丙○○
上列上訴人即被告因違反槍砲彈藥刀械管制條例案件，不服臺灣
彰化地方法院96年度訴字第1239號，中華民國96年10月2日第一
審判決（起訴案號：臺灣彰化地方法院檢察署96年度偵字第5566
號），提起上訴，本院判決如下：
    主  文
原判決撤銷。
甲○○未經許可，持有可發射子彈具有殺傷力之改造槍枝，處有
期徒刑年，併科罰金新臺幣伍萬元，罰金如易服勞役，以新臺
幣壹仟元折算壹日。扣案之改造手槍壹枝（槍枝管制編號：0000
000000號）沒收。
    犯罪事實
一、甲○○明知未經中央主管機關內政部之許可，不得持有可發
    射子彈具有殺傷力之改造手槍，竟於民國95年5、6月間某日
    ，在臺中市第一廣場內，以新臺幣（下同）9000元之代價，
    向某真實姓名、年籍不詳之成年男子，購得可發射子彈具有
    殺傷力之仿BERETTA廠M9型半自動手槍製造之槍枝、換裝土
    造金屬槍管而成之改造手槍1支（槍枝管制編號0000000000
    號），及具殺傷力、直徑8.9mm+-0.5mm金屬彈頭之改造子彈
    5顆，並隨即放置在其位於彰化縣和美鎮○○路237巷1號住
    處後方防火巷內，而自斯時起未經許可持有上揭槍、彈。嗣
    於96年6月8日15時許，經警持搜索票至其前開住處搜索而查
    獲，並扣得上揭改造手槍1支及子彈5顆（均經試射完畢）。
二、案經彰化縣警察局和美分局報請臺灣彰化地方法院檢察署檢
    察官偵查起訴。
    理  由
一、上揭犯罪事實，迭據上訴人即被告甲○○於警詢、偵訊、原
    審及本院審理時坦承不諱，且扣案之改造手槍1枝及子彈5顆
    經送請內政部警政署刑事警察局鑑驗結果，認送鑑改造手槍
    1支（槍枝管制編號0000000000），係仿BERETTA廠M9型半自
    動手槍製造之槍枝，換裝土造金屬槍管而成，擊發功能正常
    。經裝填適用子彈實際試射，測得彈頭發射速度為199公尺/
    秒，計算其發射動能約為110焦耳，單位面積動能約為17 0
    焦耳/平方公分，符合殺傷力之定義。而送鑑改造子彈5顆，
    均係土造子彈，具直徑8.9mm +-0.5mm金屬彈頭，經實際試
    射，均可擊發，亦具殺傷力，亦有該局96年6月28日刑鑑字
    第0960091440號槍彈鑑定書，及96年12月13日刑鑑字第096
    0173949號函各1份在卷可稽。此外復有改造手槍1枝及子彈3
    顆（均經試射後，殘餘彈頭5顆）扣案足資佐證，顯見被告
    上開自白，核與事實相符。本案事證明確，被告上開犯行，
    堪予認定。
二、被告所為，係犯槍砲彈藥刀械管制條例第8條第4項之未經許
    可，持有可發射子彈具有殺傷力之改造槍枝罪及同條例第12
    條第4項之未經許可，持有子彈罪。被告一行為而同時持有
    前開改造槍枝及子彈，係一行為而觸犯槍砲彈藥刀械管制條
    例第8條第4項及同條例第12條第4項之二罪名，為想像競合
    犯，應依刑法第55條規定，從一重之未經許可，持有可發射
    子彈具有殺傷力之改造槍枝罪論處。原審法院因認被告罪證
    明確，而予論科固屬有據。然被告前未曾因故意犯罪而受有
    期徒刑以上刑之宣告，有臺灣高等法院被告前案調查表在卷
    可稽，乃原判決主文竟諭知被告係累犯，自有違誤。被告上
    訴意旨認原審法院未將扣案槍枝實際試射，質疑該槍枝並未
    具殺傷力，並執以指摘原判決不當，雖無理由，惟原判決既
    有上揭可議之處，仍應由本院予以撤銷改判。爰審酌被告持
    有改造手槍、子彈之行為，對於社會治安及人民安居樂業之
    期待均有重大威脅，且被告持有之期間非短，所生危害不容
    輕忽，惟念及被告尚能坦承犯行，知所悔悟，且其持有槍、
    彈期間，尚無證據足以證明已從事其他不法用途等一切情狀
    ，量處如主文第2項所示之刑，及就併科罰金部分，諭知易
    服勞役之折算標準。至扣案之改造手槍1支（槍枝管制編號
    0000000000），係屬違禁物，應依刑法第38條第1項第1款之
    規定宣告沒收。另扣案原具有殺傷力之改造子彈5顆，經鑑
    驗機關試射後，彈頭與彈殼分離，已非屬違禁物；又被告同
    時持有之彈殼8顆，並無法擊發，亦非違禁物，爰均不予宣
    告沒收，附此敘明。
據上論斷，應依刑事訴訟法第369條第1項前段、第364條、第299
條第1項前段，槍砲彈藥刀械管制條例第8條第4項、第12條第4項
，刑法第11條前段、第55條、第42條第3項、第38條第1項第1款
，判決如主文。
本案經檢察官乙○○到庭執行職務。
中    華    民    國    97    年    1     月    31    日
            刑事第六庭  審判長法  官  李  文  雄
                              法  官  張  恩  賜
                              法  官  邱  顯  祥
上列正本證明與原本無異。
如不服本判決應於收受送達後十日內向本院提出上訴書狀，其未
敘述上訴之理由者並得於提起上訴後十日內向本院補提理由書（
均須按他造當事人之人數附繕本）。
                              書記官  陳  桂   芬
中    華    民    國    97    年    1     月    31    日
附錄本案論罪科刑法條：
槍砲彈藥刀械管制條例第8條第4項：
未經許可，持有、寄藏或意圖販賣而陳列第1項所列槍枝者，處3
年以上10年以下有期徒刑，併科新臺幣700萬元以下罰金。
槍砲彈藥刀械管制條例第12條第4項：
未經許可，持有、寄藏或意圖販賣而陳列子彈者，處5年以下有
期徒刑，併科新台幣300萬元以下罰金。


司法院資訊處製作；財團法人民間司法改革基金會備份。
